fr: Mode de pliage: À deux volets; Liaison modulaire; Non pliable; À quatre volets; Enroulable; Taco (sans charnière); À trois volets (Z); Autre
sv: Typ av hopfällning: Tvådelad; Modulär länk; Ej hopfällbar; Fyrdelad; Upprullbar; Taco (utan gångjärn); Trevikt (Z); Övrigt
sk-SK: Štýl skladania: Na polovicu; Modulárne spojenie; Neskladacie; Na štvrtiny; Zrolovacie; Taco (bez pántov); Na tri časti (Z); Iné
hu: Összecsukható stílus: Kéthajtós; Moduláris csatlakozás; Nem összecsukható; Negyedbe hajtható; Feltekerhető; Taco (zsanér nélküli); Háromrét hajtható (Z); Egyéb
vi: Kiểu gấp: Gấp đôi; Liên kết mô-đun; Không gấp được; Gấp tư; Dạng cuộn; Kiểu taco (không bản lề); Gấp ba (kiểu chữ Z); Khác
el: Στυλ αναδίπλωσης: Δίπτυχο; Αρθρωτή σύνδεση; Μη αναδιπλούμενο; Αναδίπλωση στα 4; Τυλιγόμενο; Taco (χωρίς μεντεσέ); Τρίπτυχο (Z); Άλλο
ko: 접이식 스타일: 2단 접이식; 모듈식 링크; 비접이식; 4단 접이식; 롤업; 타코(힌지 없음); 3단 접이식(Z형); 기타
nb: Sammenleggbar stil: Todelt; Modulær kobling; Ikke-sammenleggbar; Firedelt; Opprullbar; Taco (uten hengsler); Tredelt (Z); Annet
bg-BG: Стил на сгъване: Двойно сгъване; Модулна връзка; Не се сгъва; Четворно сгъване; Навиване; Тако (без панти); Тройно сгъване (Z); Друг
sl-SI: Zložljivi model: Dvojno prepogibanje; Modularni člen; Nezložljivo; Četrtinsko prepogibanje; Zvijanje v rolo; Tako (brez tečajev); Trojno prepogibanje (Z); Drugo
it: Stile pieghevole: A due pieghe; A maglie modulari; Non pieghevole; A quattro pieghe; Arrotolabile; A taco (senza cerniera); A tre pieghe (Z); Altro
hr-HR: Stil sklapanja: Dvostruko preklapanje; Modularne veze; Nije sklopivo; Četverostruko preklapanje; Na rolanje; Taco (bez šarki); Trostruko preklapanje (Z); Ostalo
es: Estilo plegable: Doble pliegue; Enlace modular; No plegable; Pliegue en cuarto; Enrollable; Taco (sin bisagras); Triple pliegue (Z); Otro
pt-BR: Estilo de dobra: Com duas dobras; Elo modular; Não dobrável; Dobrado em quatro; Enrolável; Taco (sem dobradiças); Três dobras (Z); Outro
en: Folding style: Bi-fold; Modular link; Non-folding; Quarter-fold; Roll-up; Taco (hingeless); Tri-fold (Z); Other
cs: Styl rozložení: Dvojité složení; Modulární spojení; Neskládací; Čtvercové složení; Rolovací; Taco (bez pantů); Trojité složení (Z); Jiné
th: แบบพับได้: พับครึ่ง; จุดเชื่อมต่อแบบโมดูล; พับไม่ได้; พับสี่ทบ; ม้วนพับ; แบบทาโก้ (ไม่มีบานพับ); พับสามทบ (รูปตัว Z); อื่นๆ
ro-RO: Stil pliabil: Pliere în două; Conexiune modulară; Nepliabil; Pliere în patru; Rulabil; Taco (fără balamale); Pliere în trei (Z); Altele
zh-CN: 折叠式: 对折; 模块化连接; 不可折叠; 四折; 卷起式; Taco 式（无铰链）; 三折 (Z 形); 其他
pl: Styl składany: Składany na pół; Z łączami modułowymi; Nieskładany; Składany na cztery; Zwijany; Taco (bez zawiasów); Składany na trzy (w literę Z); Inny
nl: Vouwstijl: Tweevoudig; Modulaire schakel; Niet-inklapbaar; Kwartvouw; Oprolbaar; Taco (zonder scharnier); Drievoudig (Z); Overige
tr: Katlanma şekli: İkiye katlanır; Modüler bağlantı; Katlanmaz; Dörde katlanır; Rulo; Tako (menteşesiz); Üçe katlanır (Z); Diğer
ja: 折りたたみ式: 2つ折り; モジュール式リンク; 折りたたみ不可; 4つ折り; ロールアップ; タコス (ヒンジなし); 3つ折り (Z型); その他
de: Faltstil: Zweifach faltbar; Modulare Verbindung; Nicht faltbar; Viertelfaltung; Aufrollbar; Taco (scharnierlos); Dreifach faltbar (Z); Sonstiges
da: Foldestil: Dobbeltfoldet; Modulære led; Ikke-foldbar; Kvartfoldet; Kan rulles sammen; Taco (uden hængsler); Tredobbelt (Z-foldning); Andet
zh-TW: 折疊樣式: 雙折; 模組化連接; 不可折疊; 四折; 捲起式; Taco 折疊 (無鉸鏈); 三折 (Z 型); 其他
lt-LT: Sulankstymo stilius: Sulenkiamas perpus; Modulinis ryšys; Nesulankstomas; Sulenkiamas į keturias dalis; Susukamas; Takos formos (be vyrių); Trigubas sulenkimas (Z); Kita
fi: Taittotapa: Kahtia taittuva; Modulaarinen nivel; Ei-taitettava; Neljään osaan taittuva; Rullattava; Taco (saranaton); Kolmeen osaan taittuva (Z); Muu
pt-PT: Estilo dobrável: Dobra dupla; Ligação modular; Não dobrável; Quatro dobras; De enrolar; Taco (sem dobradiça); Três dobras (Z); Outro
ru: Стиль складывания: Двойного сложения; Модульное соединение; Нескладной; Сложения вчетверо; Рулонный; Тако (без шарниров); Тройного сложения (Z-образный); Другое